【裁判字號】    97,抗,454
【裁判日期】    980116
【裁判案由】    聲請定其應執行刑
【裁判全文】
臺灣高等法院臺南分院刑事裁定           97年度抗字第454號
抗  告  人
即 受 刑人  甲○○
                    （現於臺灣新竹監獄執行中）
上列抗告人因聲請定其應執行刑案件，不服臺灣雲林地方法院中
華民國九十七年十一月二十四日裁定（九十七年度聲字第九九四
號）提起抗告，本院裁定如下：
    主  文
原裁定撤銷。
甲○○所犯如附表所示各罪所處之刑，應執行有期徒刑年陸月
。
    理  由
一、本件抗告意旨略以：抗告人前因毒品危害防制條例等六罪經
    臺灣新竹地方法院於九十七年六月三十日以九十七年度聲字
    第六三七號刑事裁定，定應執行之刑為有期徒刑三年；後抗
    告人復因竊盜、贓物二罪經原法院分別判處有期徒刑三月、
    四月，再經原法院將此二罪與前已定執行之刑之六罪，重新
    定應執行之刑為有期徒刑三年十一月。原裁定合併定其應執
    行刑後，刑期不減反增，造成抗告人之權益受有損害，爰依
    法提起抗告，請准撤銷原裁定等語。
二、原裁定略以：抗告人因犯如附表所示各罪，均經判決科刑確
    定在案。茲檢察官聲請定其應執行之刑，經審核認其聲請為
    正當，乃裁定應執行有期徒刑三年十一月。
三、按數罪併罰，有二裁判以上者，依刑法第五十一條之規定，
    定其應執行之刑，刑法第五十三條定有明文。又刑法第五十
    一條第五款規定，宣告多數有期徒刑者，於各刑中之最長期
    以上，各刑合併之刑期以下，定其刑期，但不得逾三十年。
    且對於定應執行刑之案件，法院所為刑之酌定，本屬自由裁
    量事項，倘未逾法定裁量範圍（即各刑中之最長期以上、各
    刑合併之刑期以下之法定範圍內），即難謂其職權之行使有
    違誤。另法律上屬於自由裁量之事項，有其外部性界限及內
    部性界限，並非概無拘束。依據法律之具體規定，法院應在
    其範圍選擇為適當之裁判者，為外部性界限；而法院為裁判
    時，應考量法律之目的，及法律秩序之理念所在者，為內部
    性界限。法院為裁判時，二者均不得有所踰越（最高法院八
    十年台非字第四七三號判例意旨參照）。是於數罪併罰，有
    二裁判以上，定其應執行之刑時，固屬於法院自由裁量之事
    項，惟仍應受前揭外部性界限及內部性界限之拘束，則屬當
    然。
四、查本件抗告人甲○○所犯如原裁定附表所示各罪，合併定應
    執行刑為有期徒刑三年十一月，從形式上觀察，雖未踰越刑
    法第五十一條第五款所定法律之外部性界限。然本件抗告人
    所犯附表編號一、二、三、四、六、七之罪，前經臺灣新竹
    地方法院於民國九十七年六月三十日以九十七年度聲字第六
    三七號裁定定應執行有期徒刑三年，有臺灣高等法院被告前
    案紀錄表在卷可稽。則抗告人所犯附表編號五、八之罪，與
    前已定應執行刑之罪，合併後之刑期共計最長為有期徒刑三
    年七月，原審法院依職權定其應執行刑為有期徒刑三年十一
    月，顯已違反前開內部性界線之限制、剝奪抗告人既得之利
    益，而不利於抗告人，難認適法。抗告人抗告指摘原裁定不
    當，核有理由，自應由本院將原裁定撤銷。抗告人所犯如附
    表所載等罪，所處如附表所示之刑，本院依法自為裁定如主
    文第二項所示。
五、據上論結，應依刑事訴訟法第四百十三條，刑法第五十三條
    、第五十一條第五款，裁定如主文。
中    華    民    國    98    年    1     月    16    日
                  刑事第六庭  審判長法  官  董武全
                                    法  官  曾文欣
                                    法  官  杭起鶴
以上正本證明與原本無異。
如不服本裁定，應於收受本裁定後五日內向本院提出抗告狀。
                                    書記官  魏安里
中    華    民    國    98    年    1     月    17    日


司法院資訊處製作；財團法人民間司法改革基金會備份。
